【裁判字號】    97,交聲,2734
【裁判日期】    971222
【裁判案由】    違反道路交通管理處罰條例聲明異議
【裁判全文】
臺灣臺北地方法院交通事件裁定        97年度交聲字第2734號
原處分機關  臺北市交通事件裁決所
異  議  人
即受處分人  和運租車股份有限公司
代  表  人  甲○○
上列異議人即受處分人因違反道路交通管理處罰條例案件，對於
臺北市交通事件裁決所於民國九十七年七月八日所為之處分（原
處分案號：北市裁罰字第裁二二─Ａ○四ＷＲ一八八六號），聲
明異議，本院裁定如下：
    主  文
異議駁回。
    理  由
一、按禁止臨時停車線為紅色實線，用以指示禁止臨時停車路段
    ，道路交通標誌標線號誌設置規則第一百六十九條第一項、
    第二項定有明文。而設有禁止臨時停車標線處所不得臨時停
    車；禁止臨時停車處所不得停車，道路交通安全規則第一百
    十一條第一項第三款、第一百十二條第一項第一款亦定有明
    文。次按汽車駕駛人在禁止臨時停車處所停車者，處新臺幣
    （下同）六百元以上一千二百元以下罰鍰；汽車駕駛人違規
    停車而駕駛人不在場，並經以科學儀器取得證據資料證明其
    行為違規，當場不能或不宜攔截製單舉發者，得逕行舉發處
    罰，道路交通管理處罰條例第五十六條第一項第一款、第七
    條之二第一項第七款、第二項第四款亦規定甚明。
二、本件異議人即受處分人（下稱受處分人）和運租車股份有限
    公司所有車牌號碼四六一七─ＫＫ號租賃小客車，於民國九
    十七年四月三十日晚間七時六分許，停放在臺北市○○區○
    ○路一二九號斜對面劃有紅色實線表示禁止臨時停車之路段
    ，由臺北市政府警察局交通警察大隊員警以拍照方式採證後
    ，以受處分人有違反道路交通管理處罰條例第五十六條第一
    項第一款規定之行為掣單舉發，嗣將前開舉發通知單送達於
    受處分人，經受處分人於舉發通知單所載應到案日期前向原
    處分機關提出申訴，原處分機關認受處分人確有前開違規行
    為，乃以「在禁止臨時停車處所停車」之違規事實，依道路
    交通管理處罰條例第五十六條第一項第一款及道路交通管理
    事件統一裁罰基準表等規定，於九十七年七月八日以北市裁
    罰字第裁二二─Ａ○四ＷＲ一八八六號裁決書裁處受處分人
    罰鍰九百元。
三、本件受處分人固不否認其所有車牌號碼四六一七─ＫＫ號租
    賃小客車於九十七年四月三十日晚間七時六分許，停放於上
    開地點一節，惟辯稱：停車地點沒有任何官方的禁止停車牌
    子警告標示，深夜難以辨識，且標線不清如新劃設的紅線應
    予以臨時告示或勸導云云。
四、經查：
  (一)受處分人所有之車牌號碼四六一七─ＫＫ號租賃小客車，於
    九十七年四月三十日晚間七時六分許，停放於臺北市○○區
    ○○路一二九號斜對面劃有禁止臨時停車紅色實線處所一節
    ，有臺北市政府警察局交通警察大隊九十七年十月二十三日
    北市警交大執字第○九七三四○四○三○○號函附之採證照
    片六幀附卷可稽（本院卷第六至八頁參照），堪以認定。
  (二)受處分人雖據以前揭情詞置辯，惟觀諸卷附六幀採證照片所
    示，本件受處分人所有車輛停放之處所，明顯可見路面繪有
    禁止臨時停車之紅色實線，駕駛人應可明確辨識，且本件違
    規車輛之輪胎壓在紅線上，足認上開車輛係在紅線繪製後始
    停放，並無受處人所稱係車輛停放後始行劃設一情，前揭路
    段既經劃設紅線，交通用路人即應受該禁止停車標線設置之
    限制，並應遵守之，受處分人空言爭執未設置禁止停車標示
    牌云云，即屬無據，且該紅線外觀清晰可見，有上揭違規採
    證照片可憑，受處分人所辯不足據為解免其違規責任之理由
    。本件事證明確，受處分人所有車輛於禁止臨時停車處所違
    規停車之行為，洵堪認定。
五、綜上所述，本件受處分人所有之車輛有前揭違規行為，原處
    分機關依道路交通管理處罰條例第五十六條第一項第一款及
    違反道路交通管理事件統一裁罰基準及處理細則等規定，裁
    處受處分人罰鍰九百元，核無違誤，本件異議為無理由，應
    予駁回。
據上論斷，應依道路交通案件處理辦法第十九條，裁定如主文。
中    華    民    國    97    年    12    月    22    日
                  交通法庭    法  官  徐淑芬
以上正本證明與原本無異。
如不服本裁定，應於送達後五日內，向本院提出抗告狀。
                              書記官  廖純瑜
中    華    民    國    97    年    12    月    22    日


司法院資訊處製作；財團法人民間司法改革基金會備份。
